最高法院刑事判決　　　　　　　　　　　　　　　九十一年度台上字第一八九七號
　　上　訴　人　甲○○
右上訴人因偽造有價證券等罪案件，不服台灣高等法院台中分院中華民國八十八年十
月二十六日第二審判決（八十八年度上訴字第一三三七號，起訴案號：台灣台中地方
法院檢察署八十七年度偵字第一二二二號），提起上訴，本院判決如左：
    主  文
原判決關於甲○○部分撤銷，發回台灣高等法院台中分院。
    理  由
本件原判決維持第一審論處上訴人甲○○共同連續意圖供行使之用，而偽造有價證券
罪刑（處有期徒刑年肆月）；及論處上訴人行使偽造私文書，足以生損害於他人罪
刑（處有期徒刑肆月）之判決，駁回上訴人上開部分在第二審之上訴及維持第一審諭
知上訴人被訴背信、侵占部分無罪之判決，駁回檢察官此部分在第二審之上訴，固非
無見。
惟查原判決事實雖認定上訴人未經朱淑慧之同意，私自盜用朱淑慧先前放置於上訴人
處之印鑑，蓋於原判決附表二所示之支票背面之領款人欄向銀行請款，足生損害於朱
淑慧等情，然對於上訴人於何時盜蓋朱淑慧之印鑑，於何時行使，均未認定，事實已
欠明瞭，且上訴人如係盜用朱淑慧之印章蓋於支票背面領款，其印文既非偽造，自不
生偽造印文之問題，第一審判決依刑法第二百十九條之規定，對原判決附表（下同）
二所示支票背書之「朱淑慧」印文諭知沒收，於法自有未合，原判決遽予維持，顯有
未當。又原判決以附表三所示之本票二張，係同案被告劉永勝未經黃志明授權所偽造
，已據劉永勝自白，且有該本票影本二紙在卷可稽，固可資為認定上開二張本票為劉
永勝所偽造之基礎，但上訴人如何與之有犯意聯絡、行為之分擔，並未據原判決說明
其依憑之證據及理由。至原判決理由所稱上開二張劉永勝偽造之本票與上訴人偽造之
如附表一之本票票號相連，論理上並不足以證明上訴人即有與劉永勝共同偽造附表三
之本票。原判決遽論上訴人有此部分偽造有價證券之罪責，尚嫌速斷，自有調查職責
未盡及判決理由未備之違法。上訴意旨指摘原判決關於上訴人偽造有價證券及偽造私
文書部分不當，尚非全無理由，應認上開部分有撤銷發回更審之原因。又上訴人另被
訴背信、侵占部分，雖係刑事訴訟法第三百七十六條之案件，但因公訴人認與撤銷發
回之偽造私文書部分有牽連關係屬裁判上一罪，基於審判不可分之原則，亦一併發回
，併予指明。
據上論結，應依刑事訴訟法第三百九十七條、第四百零一條，判決如主文。
中      華      民      國    九十一    年      四      月      四      日
                              最高法院刑事第八庭
                                  審判長法官  莊  登  照
                                        法官  洪  明  輝
                                        法官  黃  一  鑫
                                        法官  魏  新  和
                                        法官  林  秀  夫
      右正本證明與原本無異
                                              書  記  官
中      華      民      國    九十一    年      四      月     十一     日
